【裁判字號】    90,交易,585
【裁判日期】    901224
【裁判案由】    過失傷害
【裁判全文】
臺灣板橋地方法院刑事判決                          九十年度交易字第五八五號
    公  訴  人  臺灣板橋地方法院檢察署檢察官
    被      告  甲○○
右列被告因過失傷害案件，經檢察官提起公訴（九十年度偵字第一六○九七號），本
院判決如左：
    主  文
甲○○因業務上之過失傷害人，處有期徒刑肆月，如易科罰金，以參佰元折算壹日。
    事  實
一、甲○○係臺北縣三重市公所清潔隊之清潔車司機，為從事以駕駛為業務之人，於
    民國九十年四月四日下午五時三十分許，駕駛車牌號碼Ｑ２─三二○號大型清潔
    轉運車載運垃圾，沿臺北縣五股鄉○○路，由五股往八里方向行駛，途經該鄉○
    ○路與成泰路三段交岔路口時遇紅燈停止，嗣綠燈亮啟時，應注意汽車行駛時，
    駕駛人應注意車前狀況，並隨時採取必要之安全措施，而依當時天候、路況、視
    線及其智識能力均屬良好，並無不能注意之情形，竟疏未注意車前由乙○○○騎
    乘ＱＶＹ─六一七號機車，後載其孫林偉傑（八十一年七月十日生）、林哲宇（
    八十一年十月五日生），亦同時在其前方停等紅燈，竟仍冒然起步前駛，致由後
    追撞當時仍在靜止中之乙○○○機車後側，因而人車倒地，造成乙○○○因而受
    有右肩骨折、右手臂挫傷血腫合併皮膚壞死及林偉傑受有兩側脛腓骨開放性骨
    折、兩腿膝下部分嚴壓挫傷，合併皮膚壞死缺失等傷害（另林哲宇則僅受有腳部
    輕微擦傷，未據告訴）。
二、案經乙○○○及林偉傑之法定代理人林建忠訴由臺北縣警察局蘆洲分局報請臺灣
    板橋地方法院檢察署檢察官偵查起訴。
    理  由
一、訊據被告甲○○對於右揭時地駕車因疏未注意車前狀況之過失而肇事之事實已自
    白不諱，核與告訴人乙○○○、林建忠指述之情節相符，並有道路交通事故調查
    報告表一紙及現場車禍照片照片六紙在卷可稽，而告訴人乙○○○及被害人林偉
    傑受有上揭傷害，亦有診斷證明書二紙附卷可資佐證。按汽車行駛時，駕駛人應
    注意車前狀況，並隨時採取必要之安全措施，道路交通安全規則第九十四條第三
    項定有明文，被告於右揭時地駕駛清潔車，本應注意上開規定，而依當時天候雖
    屬細雨，但路況、光線及其智識能力均屬良好，並無不能注意情形，其應注意能
    注意而未注意，以致冒然起步由後追撞肇事，被告過失行為至為明顯。雖被告主
    張告訴人乙○○○係自其右側車道騎到其前方準備左轉亦有過失云云，惟查告訴
    人機車當時係先騎乘至該路口，同在被告前方停等紅燈之事實，已據被告所自承
    ，被告疏未注意車前尚有機車停等紅燈之路況，於綠燈亮啟即冒然起步致生追撞
    ，則先前告訴人機車如何行駛至被告車前之過程，與本件被告疏未注意車前狀況
    冒然起步之過失行為致生追撞之事實，並無任何關連性，被告自不得以之而指摘
    告訴人亦同有過失，併予敘明。而被告過失行為與被害人等之傷害間復具有相當
    因果關係，是本件事證明確，被告犯行堪以認定。
二、按被告係臺北縣三重市公所清潔隊之清潔車司機，為係以駕駛為業之人，已據其
    自承在案，其因駕駛過失致被害人乙○○○及林偉傑受有傷害，核其所為係犯刑
    法第二百八十四條第二項前段之從事業務之人，因業務上之過失傷害人罪。被告
    一過失行為致被害人二人受傷害，同時觸犯二相同罪名之罪，為想像競合犯，應
    從一重處斷。又本件肇事時該路口適有交通警員在場執勤，肇事時即為員警發覺
    並吹哨示意被告停車之事實，已據被告所自承，核與告訴人乙○○○指稱相符，
    是被告肇事時顯已先為在場執勤之交通警員發覺犯罪，被告雖自稱事後曾以電話
    打回清潔隊部委託代為報警云云，已非係對於未發覺之罪而自首，自難邀自首減
    刑之寬典，併予指明。爰審酌被告過失之程度、所生之危害及犯罪後之態度，現
    仍未與告訴人達成民事賠償和解等一切情狀，處如主文所示之刑，並諭知易科罰
    金之折算標準。
據上論斷，應依刑事訴訟法第二百九十九條第一項前段，第二百八十四條第二項前段
、第五十五條、第四十一條第一項前段、罰金罰鍰提高標準條例第一條前段、第二條
，判決如主文。
本案經檢察官范振中到庭執行職務。
中      華      民      國      九十      年      十二    月   二十四   日
                              臺灣板橋地方法院交通法庭
                                      法  官  朱 耀 平
右正本證明與原本無異
如不服本判決應於送達後十日內向本院提出上訴狀
                                      書記官  黃 炎 煌
中      華      民      國      九十      年      十二    月   二十六   日
附錄本案論罪科刑法條全文：
刑法第二百八十四條
因過失傷害人者，處六月以下有期徒刑、拘役或五百元以下罰金。致重傷者，處一年
以下有期徒刑、拘役或五百元下罰金。
從事業務之人，因業務上之過失傷害人者，處一年以下有期徒刑、拘役或一千元以下
罰金。致重傷者，處三年以下有期徒刑、拘役或二千元以下罰金。


司法院資訊處製作；財團法人民間司法改革基金會備份。
